臺灣桃園地方法院交通事件裁定　　　　　96年度交聲字第23號
原處分機關　交通部公路總局嘉義區監理所雲林監理站
異　議　人　甲○○
即受處分人
上列受處分人因違反道路交通管理處罰條例案件，對於交通部公
路總局嘉義區監理所雲林監理站中華民國95年10月12日雲監裁字
第裁72-DA0000000號違反道路交通管理事件裁決書，聲明異議，
本院裁定如下：
    主  文
異議駁回。
    理  由
一、按受處分人不服公路主管機關或警察機關所為之處罰者，得
    於接到裁決書之翌日起20日內，向管轄地方法院聲明異議，
    道路交通管理處罰條例第8 條第1 項、87條第1 項定有明文
    。又交通法庭認聲明異議不合法律上之程式，且無從補正者
    ，應以裁定駁回之，道路交通案件處理辦法第18條前段亦有
    明定。而道路交通異議案件，當事人非居住於處罰機關所在
    之鄉、鎮、市（包括縣轄市、省轄市及院轄市）者，但居住
    於受理聲明異議案件法院之管轄區域者，依本標準第2 條第
    1 款中之地方法院在途期間欄所載日數扣除在途期間，法院
    訴訟當事人在途期間標準第4 條第1 項第1 款第2 目亦規定
    甚明。次按送達，於應受送達人之住居所、事務所或營業所
    為之。但在行政機關辦公處所或他處會晤應受送達人時，得
    於會晤處所為之，行政程序法第72條第1 項亦規定明確。上
    述均為交通異議事件之程序規定，為聲明異議之合法要件，
    受處分人之聲明異議自須合於此項程序規定，法院始得受理
    為實體之審查。
二、經查：
　(一)本件為桃園縣政府警察局員警於民國95年5 月15日中午12時
    49分許，在桃園縣桃園市○○路476 號前，以異議人所有之
    車牌號碼HEY-836 號重型機車，在設有禁止停車之標線處所
    停車，違反道路交通管理處罰條例第56條第1 項第4 款規定
    ，而填具桃警局交字第DA0000000 號舉發違反道路交通管理
    事件通知單，並經交通部公路總局嘉義區監理所雲林監理站
    （下稱雲林監理站）於95年10月12日據以開具雲監裁字第裁
    72-DA0000000 號 違反道路交通管理事件裁決書，有上開舉
    發違反道路交通管理事件通知單及裁決書可稽。又異議人甲
    ○○設籍於雲林縣莿桐鄉○○○路23巷9 號，有卷附法務部
    戶役政連結作業系統可考，此亦為異議人所不否認，而上開
    裁決書經雲林監理站交付郵政機關以雙掛號郵寄方式於95年
    10月16日送達異議人設於雲林縣莿桐鄉○○○路23巷9 號住
    所，因未獲會晤本人，由郵務士將裁決書交予有辨別事理能
    力之異議人之弟吳銘淇代為簽收等情，亦有蓋有吳銘淇印文
    之雲林監理站送達證書附卷可查，職是，上開裁決書業於95
    年10月16日發生合法送達異議人之效力，又原處分機關即雲
    林監理站址設雲林縣斗六市○○路○ 段411 號，然異議人於
    受處分當時之住所即桃園縣桃園市東市6 號3 樓，並不在原
    處分機關所在鄉、鎮、市，惟其住所屬本院之管轄區域內，
    故其聲明異議之期間仍需扣除本院管轄區域內之在途期間3
    日，從而，異議人如對雲林監理站所為之上開裁決不服欲提
    起聲明異議，依照前述說明，其20日之合法提出聲明異議期
    間即自95年10月17日（其收受上開裁決書之翌日）起算至95
    年11月6 日止（按末日應為11月5 日，惟該日適逢星期假日
    ，為公務機關休息日，故延至翌日即11月6 日為末日），加
    計在途期間3 日，其異議之期間應至95年11月9 日止，乃異
    議人遲至95年12月8 日，始向原處分機關提起本件異議，有
    聲明異議狀上所蓋用原處分機關收狀章戳足稽，顯已逾前揭
    法律明定之異議期間，其聲明異議不合法律上程式，且無從
    補正。
　(二)異議人雖以其戶籍地雖設在雲林縣莿桐鄉○○○路23巷9 號
  　，惟因工作關係，長期居住在桃園市，桃園縣政警察局桃園
    分局逕行舉發之罰單，未盡告知義務直接寄到其戶籍地，而
    戶籍地簽收者郭淑怡與其並非熟悉密切，郭淑怡並無盡告知
    義務，為此聲明異議，請求撤銷裁決云云。惟查：異議人自
    78年8 月22日起迄今均設籍於雲林縣莿桐鄉○○○路23巷9
    號，有卷附法務部戶役政連結作業系統可考，此復為異議人
    所不否認，已如前述，又異議人所有車牌號碼HEY-836 號重
    型機車之車籍資料，車主地址亦載明為雲林縣莿桐鄉○○○
    路23巷9 號，復有車號查詢重型機車機車車籍表可稽，從而
    ，異議人之住居所既自始至終即設籍登記在雲林縣莿桐鄉○
    ○○路23巷9 號，是雲林監理站將上開裁決書送達至該址，
    並由有辨別事理能力之異議人之弟吳銘淇代為簽收，自已將
    裁決書合法送達予異議人至明，而異議人雖辯稱並未收受任
    何裁決書云云，惟未舉證以實其說，自難徒憑空言遽以採信
    。況本件違反道路交通管理事件裁決書既已合法送達，即令
    異議人之弟吳銘淇或其他家人未將該裁決書轉交異議人，亦
    無礙於上開裁決書合法送達之效力，其前揭所辯，為無理由
    ，揆諸首開法條之說明，本件異議人聲明異議不合法律上程
    式，且無從補正，應予駁回。
據上論斷，應依道路交通管理處罰條例第87條第2 項，道路交通
案件處理辦法第18前段，裁定如主文。
中　　華　　民　　國　　96　　年　　8 　　月　　31　　日
                      交通法庭法  官  林惠霞
以上正本證明與原本無異。
如不服本裁定，應於送達後5日內，向本院提出抗告狀。
                               書記官  陳恩如
中　　華　　民　　國　　96　　年　　9 　　月　　5   　日
